臺灣雲林地方法院民事簡易判決
110年度港簡字第135號
原      告  富邦產物保險股份有限公司

法定代理人  賴榮崇
訴訟代理人  魏至平
            林懿薰
被      告  王禹媗
法定代理人  王春富
上列當事人間請求損害賠償事件，本院於民國111年7月7日言詞
辯論終結，判決如下：
    主  文
被告應給付原告新臺幣51,228元，及自民國111年1月18日起至清
償日止，按週年利率百分之5計算之利息。
原告其餘之訴駁回。
訴訟費用由被告負擔百分之55，餘由原告負擔。
本判決原告勝訴部分得假執行。
    事實及理由
壹、程序事項
一、按當事人之法定代理人之代理權消滅者，訴訟程序在有法定
    代理人或取得訴訟能力之本人承受其訴訟以前當然停止；第
    168條、第169條第1項及第170條至前條之規定，於有訴訟代
    理人時不適用之，民事訴訟法第170條、第173條分別定有明
    文。經查，原告法定代理人於訴訟中變更為甲○○，原告已於
    民國111年3月31日提出民事聲明承受訴訟狀，聲明由甲○○承
    受訴訟，並經本院將該書狀繕本送達被告，核與前開規定相
    符，應予准許。　　
二、被告經合法通知，未於言詞辯論期日到場，核無民事訴訟法
    第386條各款所列情形，爰依原告之聲請，由其一造辯論而
    為判決。
貳、實體事項
一、原告主張：訴外人何沛婕於民國109年1月26日22時許駕駛由
    原告承保，車牌號碼000-0000號自用小客車（下稱系爭車輛
    ），由南往北沿雲林縣北港鎮華南路行駛，至民主路與華南
    路口時，適有被告騎乘車牌號碼000-000號普通重型機車（
    下稱被告車輛）欲左轉彎，未於交岔路口前30公尺換入內側
    車道或左轉車道，且未禮讓直行之系爭車輛，致兩車發生擦
    撞，系爭車輛因而毀損，為此支出零件費用新臺幣（下同）
    77,180元、工資費用33,467元，維修費用共計110,647元，
    原告並已依何沛婕指示將維修費用如數賠付修車廠，但原告
    僅向被告請求百分之70的賠償金額。爰依保險法第53條第1
    項規定及民法侵權行為等規定提起本件訴訟。並聲明：被告
    應給付原告110,647元，及自111年1月18日起至清償日止，
    按週年利率百分之5計算之利息。　
二、被告經本院合法通知，未於言詞辯論期日到場，亦未提出任
    何書狀為爭執。　
三、得心證之理由：
  ㈠原告主張上開事實，業據提出與其所述相符之雲林縣警察局
    道路交通事故當事人登記聯單、道路交通事故現場圖、汽（
    機）車險理賠申請書、系爭車輛行車執照、汽車險重大賠案
    工料理算明細表、估價單、系爭車輛毀損照片、電子發票證
    明聯、雲林縣警察局道路交通事故初步分析研判表等影本為
    證（見本院卷第11頁至第29頁、第95頁），並有雲林縣警察
    局北港分局110年5月14日雲警港交字第1100006670號函暨所
    附道路交通事故現場圖、現場照片、車輛查詢列印資料、道
    路交通事故談話紀錄表、交通部公路總局嘉義區監理所111
    年5月5日嘉監鑑字第1110036685號函暨所附嘉雲區0000000
    號鑑定意見書等在卷可參（見本院卷第35頁至第52頁、第11
    7頁至第120頁）。本院依證據調查之結果，堪信原告上開主
    張為真實。
  ㈡按因故意或過失，不法侵害他人之權利者，負損害賠償責任
    ；汽車、機車或其他非依軌道行駛之動力車輛，在使用中加
    損害於他人者，駕駛人應賠償因此所受之損害；左轉彎時，
    應距交岔路口30公尺前顯示方向燈或手勢，換入內側車道或
    左轉車道，行至交岔路口中心處左轉，並不得占用來車道搶
    先左轉，民法第184條第1項前段、第191條之2前段、道路交
    通安全規則第102條第1項第5款定有明文。本院審酌被告騎
    車被告車輛沿外側車道行駛至案發交岔路口欲左轉，卻未於
    距離交岔路口30公尺前即顯示方向燈或手勢，並先行換入內
    側車道，且依當時天候晴、夜間有照明、案發路口無缺陷、
    視距良好等情形，被告並無不能注意系爭車輛或應於距離交
    岔路口30公尺前即先行換入內側車道之情事，竟疏未注意及
    此，貿然由外側車道左轉，致毀損系爭車輛，顯見被告就本
    件事故之發生確有過失甚明，且該過失行為與系爭車輛之損
    害間具有相當因果關係，被告自應負過失侵權行為損害賠償
    之責。
  ㈢次按不法毀損他人之物者，被害人得請求賠償其物因毀損所
    減少之價額，民法第196條定有明文。所謂因毀損減少之價
    額，得以修復費用為估定之標準，但以必要者為限，例如修
    理材料以新品換舊品應予折舊（最高法院77年度第9次民事
    庭會議決議意旨參照）。經查，系爭車輛為自用小客車，且
    系爭車輛為107年8月出廠（推定為8月15日），有行車執照
    影本在卷可稽（見本院卷第14頁），至109年1月26日受損時
    已使用1年5月又11日，依營利事業所得稅結算申報查核準則
    ，提列折舊以1年為計算單位，其使用期間未滿1年者，按實
    際使用月數相當於全年之比例計算之，不滿1月者，以1月計
    ，故系爭車輛之折舊年數為1年6月。另據原告所提出之估價
    單所載，修車支出之零件費為77,180元（見本院卷第20頁）
    ，更新零件之折舊價差顯非必要，自應扣除。本院依行政院
    公布之固定資產耐用年數表及固定資產折舊率表，自用小客
    車之耐用年數5年，依定率遞減法每年折舊千分之369，則零
    件折舊後之餘額為39,716元（計算式詳如附表）。此外，原
    告另支出工資費用33,467元，無須折舊，是原告得請求被告
    賠償之修車費用共計73,183元（計算式：39,716元＋33,467
    元＝73,183元），是原告主張因本件事故受有73,183‬元維修
    費用之損失，自為可採。而本件原告願僅向被告請求百分之
    70之維修費用即51,228元（計算式：73,183元×百分之70＝51
    ,228元，見本院卷第93頁、第104頁、第132頁），自屬有據
    。
  ㈤末按遲延之債務，以支付金錢為標的者，債權人得請求依法
    定利率計算之遲延利息；應付利息之債務，其利率未經約定
    ，亦無法律可據者，週年利率為百分之5；給付無確定期限
    者，債務人於債權人得請求給付時，經其催告而未為給付，
    自受催告時起，負遲延責任，其經債權人起訴而送達訴狀，
    或依督促程序送達支付命令，或為其他相類之行為者，與催
    告有同一效力，民法第233條第1項前段、第203條、第229條
    第2項分別有明文規定。本件原告之請求，核屬無確定期限
    之給付，自應經原告催告未為給付，被告始負遲延責任。準
    此，原告請求被告給付自起訴狀繕本送達翌日即111年1月18
    日（見本院卷第97頁）起至清償日止，按週年利率百分之5
    計算之利息，核無不合，應予准許。
四、從而，原告依保險法第53條第1項規定及民法侵權行為之法
    律關係，請求被告給付如主文第1項所示，為有理由，應予
    准許；逾此範圍之請求則無理由，應予駁回，並依民事訴訟
    法第389條第1項第3款規定，就原告勝訴部分依職權宣告假
    執行。
五、本件事證已臻明確，當事人其餘攻擊防禦方法及所提證據，
    經審酌後，核與判決結果不生影響，爰不逐一論述，併此敘明
    。
六、訴訟費用負擔之依據：依民事訴訟法第79條。
中　　華　　民　　國　　111 　年　　7 　　月　　28　　日
                  北港簡易庭      法  官  詹皇輝
以上正本證明與原本無異。
如不服本判決，應於送達後20日內，向本院北港簡易庭提出上訴
狀並表明上訴理由，如於本判決宣示後送達前提起上訴者，應於
判決送達後20日內補提上訴理由書（須附繕本）。
中　　華　　民　　國　　111 　年　　7 　　月　　28　　日
                                  書記官  伍幸怡
附表：
折舊時間           金額（元）
第1年折舊值        77,180×0.369=28,479
第1年折舊後價值    77,180-28,479=48,701
第2年折舊值        48,701×0.369×(6/12)=8,985
第2年折舊後價值    48,701-8,985=39,716